臺灣屏東地方法院刑事判決　　　　　　　 96年度交易字第4號
公　訴　人　臺灣屏東地方法院檢察署檢察官
被　　　告　甲○○
上列被告因公共危險案件，經檢察官提起公訴（95年度偵字第72
77號），嗣因被告就被訴犯罪事實為有罪之陳述，並聽取當事人
之意見後，本院裁定改由受命法官獨任進行簡式審判程序並判決
如下：
    主  文
甲○○服用酒類，累犯，不能安全駕駛動力交通工具而駕駛，處
有期徒刑柒月。
    事  實
一、甲○○曾因酒醉駕車公共危險案件，經臺灣臺中地方法院以
    88年度豐簡字第475 號判處罰金銀元1 萬元，復再犯酒醉駕
    車公共危險案件，經臺灣嘉義地方法院於民國90年11月30日
    ，以90年度交簡字第1418號判處有期徒刑4 月，並於91年6
    月28日易科罰金視為執行完畢，復再犯酒醉駕車公共危險案
    件，經本院於95年10月17日，以95交簡字第616 號判處有期
　　徒刑6 月，詎其仍不知悔改，於前案執行完畢後5 年內，復
  　於95年11月29日中午12時許，在屏東縣屏東市其姑媽住處，
  　飲用數量不詳之高粱酒，於95年11月29日下午3 時許飲用完
    畢後，其控制力及注意力均已達不能安全駕駛動力交通工具
    之程度，猶於95年11月29日下午5 時5 分許，騎乘車牌號碼
    K76-539 號重型機車，沿屏東縣屏東市○○路由西往東方向
    行駛，途經該路與勝利路口時，適有乙○○騎乘腳踏車在其
    右前方行駛。甲○○因酒精之作用而精神狀況不佳、注意力
    無法集中，行車不穩，致其駕駛前開重型機車車頭從後追撞
    乙○○騎乘之前開腳踏車後車輪處，造成乙○○人車倒地，
    受有頭部撞傷、右腿挫擦傷之傷害（過失傷害部分已和解，
    業經撤回告訴），甲○○亦受有頭部外傷、臉部深層撕裂傷
    及多處挫擦傷、雙腿多處挫擦傷之傷害，二人均送人愛醫院
    救治。經警於95年11月29日下午5 時46分許，前往人愛醫院
    ，檢測其呼氣酒精濃度含量達每公升1.12毫克（MG/L）後查
    獲。
二、案經屏東縣警察局屏東分局報告臺灣屏東地方法院檢察署檢
    察官偵查起訴。
    理　由
一、本案被告所犯並非法定刑為死刑、無期徒刑或最輕本刑3 年
    以上有期徒刑之罪，亦非高等法院管轄第一審之案件，而被
    告於本院準備程序中就被訴事實為有罪之陳述，本院合議庭
    乃裁定由受命法官獨任進行簡式審判程序。又簡式審判程序
    之證據調查，依刑事訴訟法第273 條之2 規定，不受同法第
    159 條第1 項審判外陳述排除之限制，再被告對於卷內之各
    項證據，亦不爭執證據能力，故卷內所列之各項證據，自得
    作為證據，先予敘明。
二、訊據被告對於上開犯罪事實，業於警詢、偵查中及本院審理
    時坦承不諱，核與證人乙○○於警詢中指述情節相符，並有
　　道路交通事故現場圖、道路交通事故調查報告表(一)、(二)、酒
  　精測試紀錄表、測試觀察紀錄表、人愛醫院診斷證明書、現
    場照片15張附卷可稽，足見被告之自白應與事實相符，應可
    採信。次按汽車駕駛人飲酒後，其吐氣所含酒精濃度超過每
    公升0.25毫克者，不得駕駛車輛，道路交通安全規則第114
    條第2 款定有明文。又據醫學研究指出，呼出每公升中酒精
    濃度達0.25毫克以上時，將使駕駛者產生複雜之技巧障礙、
    駕駛能力變壞等行為表現，肇事比率比未飲酒時高2 倍，而
    在呼氣每公升酒精濃度達0.55毫克以上時，駕駛者將產生平
    衡感與判斷力障礙升高，肇事率比未飲酒時出10倍，若呼氣
    中酒精濃度達每公升1.50毫克時，將呈現呆滯木僵，而可能
    昏迷，此有酒精濃度與肇事率對照表一份附卷可憑。本件被
    告於肇事後，經檢測其呼氣酒精濃度含量達每公升1.12毫克
    （MG/L），經警員命其做直線行走測試，其行走時腳步不穩
    ，單腳平衡動作測試時，其身體會搖晃，有刑法185 條之3
    案件測試觀察紀錄表在卷可稽，足認被告於飲酒後，已達不
    能安全駕駛動力交通工具之程度至為灼然。從而，本件事證
    明確，被告犯行堪以認定。
三、核被告所為，係犯刑法第185 條之3 之服用酒類不能安全駕
    駛動力交通工具而駕駛罪。被告前經判刑處有期徒刑4 月，
    於91年6 月28日執行完畢，有臺灣高等法院被告前案紀錄表
    在卷可稽，其於5 年內故意再犯本案，為累犯，應加重其刑
    。爰審酌被告有如事實欄所述之3 次酒醉駕車之公共危險罪
    前科，有臺灣高等法院被告前案紀錄表可稽，其經上開3 次
    刑罰之處罰之後，仍再犯本件酒醉駕車之公共危險罪，顯見
　　上開得易科罰金之徒刑之宣告，並未收任何矯正之效果，又
  　其此次酒後駕駛汽車，酒精濃度甚高，並追撞被害人乙○○
　　，導致被害人受有損害，自具有相當之非難性，惟其犯罪後
  　已與達成和解，有和解書在卷可稽，且自始坦承犯行，犯後
    態度尚佳等一切情狀，量處如所示之刑，以資儆懲。
據上論斷，應依刑事訴訟法第273 條之1 第1 項、第299 條第1
項前段，刑法第185 條之3 、第47條第1項，判決如主文。
本案經檢察官靳隆坤到庭執行職務。
中　　華　　民　　國　　96　　年　　2 　　月　　15　　日
                  刑事第四庭    法  官  王炳人
以上正本證明與原本無異。
如不服本判決應於收受本判決送達後十日內向本院提出上訴書狀，
其未敘述上訴理由者，並得於提起上訴後十日內向本院補提理由
書狀（均須按他造當事人之人數附繕本）「切勿逕送上級法院」
中　　華　　民　　國　　96　　年　　2 　　月　　16　　日
                                書記官  潘豐益
附錄本判決論罪科刑法條全文
中華民國刑法第185條之3
（重大違背義務致交通危險罪）
服用毒品、麻醉藥品、酒類或其他相類之物，不能安全駕駛動力
交通工具而駕駛者，處1 年以下有期徒刑、拘役或3 萬元以下罰
金。
